【裁判字號】    99,上訴,118
【裁判日期】    991007
【裁判案由】    偽造有價證券
【裁判全文】
臺灣高等法院花蓮分院刑事判決         99年度上訴字第118號
上  訴  人  臺灣臺東地方法院檢察署檢察官
被      告  丙○○
指定辯護人  劉秀真律師
上列上訴人因被告偽造有價證券案件，不服臺灣臺東地方法院99
年度訴字第30號中華民國99年4 月20日第一審判決（起訴案號：
臺灣臺東地方法院檢察署98年度偵字第1090號），提起上訴，本
院判決如下：
    主  文
上訴駁回。
    理  由
一、公訴意旨略以：被告丙○○明知未得王照瑚之同意或授權，
    不得使用王照瑚之名義簽發有價證券，竟基於意圖供行使之
    用而偽造有價證券之犯意，於民國97年11月5日某時許，在
    不詳地點，偽以王照瑚為發票人，簽發面額新臺幣（下同）
    10萬元之本票（票號：846355），並偽蓋王照瑚之指印於該
    本票上而偽造有價證券。旋於同月15日，持上開本票至告訴
    人甲○○位於臺東縣臺東市○○路138號之住處，持以向甲
    ○○交換其前因借款擔保所提供之支票（票號：AT0000000
    、發票人為吳俊良）1張而行使之。嗣經甲○○於97年11月
    25日向王照瑚行使票據權利未獲清償，始查悉上情。因認被
    告丙○○涉犯刑法第201條第1項、第2項之偽造有價證券罪
    嫌云云。
二、按犯罪事實應依證據認定之，無證據不得認定犯罪事實。又
    不能證明被告犯罪者，應諭知無罪之判決，刑事訴訟法第15
    4條第2項、第301條第1項分別定有明文。又認定不利於被告
    之事實，須依積極證據，苟積極證據不足為不利於被告事實
    之認定時，即應為有利於被告之認定，更不必有何有利之證
    據。另按事實之認定，應憑證據，如未能發現相當證據，或
    證據不足以證明，自不能以推測或擬制之方法，以為裁判基
    礎；又認定犯罪事實，所憑之證據，雖不以直接證據為限，
    間接證據亦包括在內，然無論直接或間接證據，其為訴訟上
    之證明，須於通常一般之人均不致於有所懷疑，而得確信其
    為真實之程度者，始得據之為有罪之認定，倘其證明尚未達
    到此一程度，而有合理性懷疑之存在時，即無從為有罪之認
    定，最高法院著有30年上字第816號 、40年臺上字第86號、
    30年上字第1831號、76年臺上字第4986號等判例可資參照。
    又被害人之陳述如無瑕疵，且就其他方面調查又與事實相符
    ，固足採為科刑之基礎，倘其陳述尚有瑕疵，而在未究明前
    ，遽採為論罪科刑之根據，即難認為適法（最高法院61年臺
    上字第3099號判例參照），所謂無瑕疵，係指被害人所為不
    利被告之陳述，與社會上之一般生活經驗或卷附其他客觀事
    證並無矛盾而言，至所謂就其他方面調查認與事實相符，非
    僅以所援用之旁證足以證明被害結果為已足，尤須綜合一切
    積極佐證，除認定被告確為加害人之外，在推理上無從另為
    其他合理原因之假設而言（最高法院95年度臺上字第4802號
    判決要旨參照）。又現行刑事訴訟法並無禁止被害人於公訴
    程序為證人之規定，自應認被害人在公訴程序中具有證人適
    格（即證人能力），然被害人與一般證人不同，其與被告處
    於絕對相反之立場，其陳述之目的，在使被告受刑事訴追處
    罰，內容未必完全真實，證明力自較一般證人之陳述薄弱。
    故被害人縱立於證人地位而為指證及陳述，且其指證、陳述
    無瑕疵可指，仍不得作為有罪判決之唯一依據，應調查其他
    證據以察其是否與事實相符，亦即仍須有補強證據以擔保其
    指證、陳述之真實性，始得採為斷罪之依據（最高法院94年
    度臺上字第3326號判決參照）。另刑事訴訟法第161條第1項
    規定：檢察官就被告犯罪事實，應負舉證責任，並指出證明
    之方法。因此，檢察官對於起訴之犯罪事實，應負提出證據
    及說服之實質舉證責任。倘其所提出之證據，不足為被告有
    罪之積極證明，或其闡明之證明方法，無從說服法官以形成
    被告有罪之心證，基於無罪推定之原則，自應為被告無罪判
    決之諭知（最高法院92年臺上字第128號判例意旨參照）。
三、公訴意旨認被告丙○○涉有上揭罪嫌，無非係以被告於偵查
    中之供述、告訴人甲○○之指述，及證人王照瑚之證述，並
    有卷附偽造之本票（票號：846344）1張、內政部警政署刑
    事警察局98年10月22日刑鑑字第0980141622號鑑定書1份可
    為佐證，為其論罪之依據，此外，別無其他積極證據。訊據
    被告丙○○固然坦承上開以王照瑚為發票人、金額10萬元之
    本票（票號：846344）係其所簽發，該本票上之指印亦係其
    所蓋印等情，惟堅決否認有何偽造有價證券犯行，辯稱：伊
    受證人王照瑚之託，持上開發票人為吳俊良之支票（票號：
    AT0000000）為擔保，向告訴人甲○○借貸10萬元，並告知
    告訴人係證人王照瑚要向她借10萬元，因告訴人現金不足，
    僅借得9萬元，告訴人並要求提出以證人王照瑚為發票人之
    本票作為擔保，伊取得證人王照瑚之授權後，再開立上開本
    票交付告訴人，嗣後自己先清償1萬元借款給告訴人，目前
    尚積欠告訴人借款8萬元，其後伊將上開8萬元借款分兩次交
    給證人王照瑚，故伊以證人王照瑚名義開立上開本票之行為
    ，並非偽造有價證券之行為等語。
四、證據能力方面：
(一)、按被告以外之人於審判外之言詞或書面陳述，除法律有規定
    者外，不得作為證據；被告以外之人（包括證人、鑑定人、
    告訴人、被害人及共同被告等）於檢察事務官、司法警察官
    或司法警察調查中所為之陳述，與審判中不符時，其先前之
    陳述具有較可信之特別情況，且為證明犯罪事實存否所必要
    者，得為證據，刑事訴訟法第159條第1項、第159條之2分別
    定有明文。是被告以外之人於司法警察（官）調查中所為之
    陳述，依刑事訴訟法第159條第1項規定，係屬傳聞證據，原
    則上無證據能力，惟如該陳述與審判中不符時，其先前之陳
    述具有較可信之特別情況，且為證明犯罪事實存否所必要者
    ，依同法第159條之2規定（即刑事訴訟法第159條第1項所指
    之「除法律有規定者外」），始例外認為有證據能力。而所
    謂「較可信之特別情況」之情形，亦應就前後陳述時之各種
    外部情況進行比較，以資決定何者外部情況具有可信性。如
    時間之間隔、有意識的迴避、受外力干擾、警詢或檢察事務
    官所作之偵查筆錄記載是否完整等情，法院應斟酌上列因素
    綜合判斷，亦應細究陳述人之問答態度、表情與舉動之變化
    ，此一要件係屬訴訟法事實之證明，以自由證明為已足，且
    應由主張此項證據之人證明。經查：就被告有無承認偽造本
    案本票一節，證人即告訴人甲○○於檢察事務官調查中所為
    之陳述（含98年6月15日、98年7月14日），與原審審理中之
    證詞不同，其於原審審理中證述被告當時沒有說話，也沒有
    點頭，就一直哭等語（見原審卷第37頁背面），與其於檢察
    事務官調查中稱被告有承認偽造本案本票等情（分見偵卷第
    2 頁、交查字第126號卷第20頁）不符，惟證人甲○○於原
    審審理中，經審判長問：當時被告是否有承認本票是她偽造
    的？證人甲○○答稱：被告當時沒有說話，也沒有點頭，就
    一直哭。經審判長提示偵查中證人甲○○稱被告有承認本案
    本票是她偽造的證詞內容詰問之，證人甲○○答稱：她沒有
    講的很清楚，我也忘記了等語（見原審卷第37頁背面），按
    一般人哭泣之原因甚多，包含被誤解而受有委屈亦有哭泣之
    情，尚難徒憑被告哭泣，沒有說話，即臆測認定被告承認偽
    造本案本票，難認甲○○於檢察事務官調查中所為之陳述（
    含98年6月15日、98年7月14日）存在具有較可信之特別情況
    ，核與上開刑事訴訟法第159條之2之規定未合，是以證人甲
    ○○於檢察事務官調查中之陳述（含98年6月15日、98年7月
    14 日），應無證據能力。另關於證人王照瑚就有無同意或
    委託被告簽發本案之本票一節，其於檢察事務官調查中所為
    之陳述（98年7月14日），與原審審理中之證詞亦有不同，
    其於原審審理中證述「應該有，我也忘了」等語（見原審卷
    第43頁背面），與其於檢察事務官調查中稱沒有同意或委託
    被告簽發本案之本票一節不符，惟自證人王照瑚於原審審理
    中供述內容整體觀之，其顯然對於自己是否曾經授權被告簽
    發本票乙節亦無法完全確定，方產生諸多模稜兩可之回答，
    此由原審問其「本件被告有無事先告知，她要幫你簽本票，
    換回吳俊良的支票」，答稱「我不敢確定，我想不來」，問
    「你為何在地檢署證稱你並沒有委託被告丙○○或其他人簽
    發該本票？」，答稱「我應該是說不曉得」，被告詢以「我
    要幫你借錢的時候，我是否有打電話告訴你，我要幫你借錢
    有必要的話會用你的名義簽發本票，且當時也有詢問你的身
    分證號碼，你說好，由我全權處理？」，答稱「應該有，我
    也忘了」亦足證之（見原審卷第43頁）；再者，證人王照瑚
    於原審詰問中亦坦認「我有跟被告借錢很多次」、「伊有背
    一些債，如果調不到錢就會請被告幫忙週轉」等語（見原審
    卷第40頁背面、第42頁背面），足見2人間之金錢往來情形
    甚夥，再觀證人王照瑚於98年7月14日在檢察事務官面前陳
    述時，距借款（97年11月5日）當時已近9月，對於借款當時
    所發生之各項細節是否能夠記憶清楚，已有疑問，綜上可見
    證人王照瑚於98年7月14日在檢察事務官面前之陳述，難認
    存在具有較可信之特別情況，亦與上開刑事訴訟法第159條
    之2之規定未合，應認無證據能力。
(二)、被害人、告訴人均係被告以外之人，其在偵查、審理中所為
    被害經過之陳述，仍應居於證人之地位，依法具結，以擔保
    其供述之信用性與憑信性。證人（含被害人、告訴人）倘未
    行具結，按諸刑事訴訟法第158條之3規定，其證言即不得作
    為證據（最高法院99年度台上字第4812號判決要旨可參）。
    本件告訴人甲○○於98年9月29日偵查時在檢察官面前所為
    之陳述（偵卷第11、12頁），因檢察官未依法命甲○○具結
    ，以擔保其證言之真實性，是其此部分之證言依法應無證據
    能力。
(三)、按法院或檢察官得囑託醫院、學校或其他相當之機關、團體
    為鑑定，或審查他人之鑑定，並準用第203條至第206條之1
    規定；鑑定之經過及其結果，應命鑑定人以言詞或書面報告
    ，同法第208條第1項、第206條第1項亦規定甚明，是鑑定人
    以書面為鑑定報告提出於法院或檢察官，依刑事訴訟法第15
    9條第1項立法理由及同法第206條第1項規定，即具有證據能
    力。查卷附之內政部警政署刑事警察局98年10月22日刑鑑字
    第0980141622號鑑定書（見偵卷第15、16頁），係檢察官於
    偵查中囑託內政部警政署刑事警察局鑑定後，該機關以書面
    為鑑定報告提出於檢察官，揆諸上開規定，自具有證據能力
    。
五、經查：
(一)、被告於97年11月5日晚間向告訴人借貸10萬元，並提出上開
    支票（發票人：吳俊良、金額10萬元、票號：AT0000000）
    作為債權擔保，因告訴人身上現金不足，僅借得9萬元，又
    告訴人要求提供1張本票及1張支票作為擔保，被告於借款當
    日簽發上開本票（發票人：王照瑚、金額10萬元、票號：84
    6344）後，再度前往告訴人住處，交付上開本票予告訴人作
    為債權擔保，嗣後被告自行清償告訴人1萬元，目前尚積欠
    借款8萬元等事實，業據被告先後於原審及本院坦認明確，
    核與證人即告訴人甲○○於原審審理時具結證述情節相符；
    且上開以王照瑚名義簽發之本票上指印3枚，經檢察官於偵
    查中囑託內政部警政署刑事警察局為指紋鑑定，鑑定結果與
    被告右拇指之指紋相符，有該機關98年10月22日刑鑑字第
    0980141622號鑑定書1份在卷可考（見98年度偵字第1090號
    卷宗第16頁），足認被告此部分之自白與事實相符，堪以採
    信。
(二)、另關於被告是否受證人王照瑚委託而向告訴人借款乙節，詰
    諸證人王照瑚於原審審理時具結證述：伊認識被告一、二年
    了，交情還不錯，伊有欠下一些債務，如果缺錢，會找被告
    幫忙調錢；吳俊良係伊的朋友，伊向他借支票，拿其中一張
    給被告，向被告借10萬元，被告有給伊8萬元，共分2次給付
    ，第1次給4萬或5萬元，第2次給3萬或4萬元，但不知道被告
    借伊的錢係向何人借來的；伊曾經在自己所經營位於臺東市
    ○○路的檳榔攤內，向告訴人借10萬元，但告訴人拒絕，後
    來伊拿上開吳俊良為發票人的之支票向被告借10萬元，之後
    告訴人打電話給伊，伊才知道被告拿上開吳俊良的支票向告
    訴人借錢；伊拿吳俊良上開支票向被告借款時，被告曾答應
    伊要幫他調調看等語（見原審卷第39頁背面至第40頁背面）
    。證人甲○○於原審審理時亦具結陳稱：被告一開始拿上開
    吳俊良為發票人之支票來借款時就說是證人王照瑚要借錢，
    因為被告說是證人王照瑚要借錢，伊要求被告補提1張以證
    人王照瑚為發票人之本票作為擔保；伊曾與證人王照瑚在被
    告位於臺東市○○街的住處見面，當時證人王照瑚向伊借10
    萬元，因伊沒有錢，所以沒有答應他等語（見原審卷第35、
    38頁）。可知證人王照瑚固然證稱並未要求被告向告訴人借
    錢，但坦承曾提出上開以吳俊良為發票人之支票向被告借款
    10萬元，被告當時允諾幫證人王照瑚「調調看」，是被告雖
    未向證人王照瑚言明將向何人借款後再轉借給證人王照瑚，
    惟參諸證人甲○○上開供述及證人王照瑚嗣後亦取得8萬元
    借款等節，足認被告確係出於為證人王照瑚借款之意思，而
    向告訴人借得上開款項。又由證人王照瑚持上開支票向被告
    借款時，被告已告知將幫忙「調調看」乙節，堪認證人王照
    瑚當時已知悉被告將為其向他人借款，故被告辯稱受證人王
    照瑚之託向告訴人借款，固與證人王照瑚上開證詞略有出入
    ，惟僅係其與證人王照瑚就借款細節認知上之差異，尚無礙
    於此部分事實之認定。至證人王照瑚究竟曾在被告位於臺東
    市○○街的住處或其經營之檳榔攤內向證人甲○○借款，雖
    上揭2位證人對此節之證述亦有不一致之處，惟主要情節仍
    係證人王照瑚確實曾親自向證人甲○○開口借錢，因證人甲
    ○○缺錢借貸而作罷，至於雙方對於開口借錢地點之歧異，
    亦不足影響此部分情節之認定。從而，被告此部分辯解即非
    無據，非無可採。
(三)、再被告簽發上開本票究竟有無獲得授權，其另供稱：伊幫證
    人王照瑚向告訴人借錢，曾打電話問證人王照瑚如果有必要
    ，要以他的名義簽發本票，證人王照瑚答應由伊全權處理等
    語。質諸證人王照瑚於原審時證稱：「（辯護人問：你請被
    告丙○○幫你調調看，你是否有同意被告丙○○以你的名義
    簽發本票借錢？）我不知道。」、「（辯護人問：被告丙○
    ○後來以你的名義簽發十萬元的本票你是否知情？）好像沒
    有，我不知道。」、「（辯護人問：有需要以自己名義簽發
    本票為擔保的時候是否都是你自己簽發，還是別人可以代替
    你簽發？）都是我自己簽。」、「（辯護人問：從來是否都
    沒有別人代替你簽發的情形？）從來沒有。」、「（審判長
    問：你拿吳俊良的票給被告委託被告幫你調錢，如果被告需
    要你簽發的本票來換回吳俊良的支票，你是否同意？）會。
    」、「（審判長問：本件本票被告有無事先告知，她要幫你
    簽本票，換回吳俊良的支票？）我不敢確定，我想不起來。
    」、「（被告問：我要幫你借錢的時候，我是否有打電話告
    訴你，我要幫你借錢有必要的話會用你的名義簽發本票，且
    當時也有詢問你的身分證號碼，你說好，由我全權處理？）
    應該有，我也忘了。」等語（見原審卷第39頁背面至第43頁
    背面）。其於偵查中卻證稱：伊沒有委託被告或其他人簽發
    上開本票，也未同意任何人簽發上開本票云云。則證人王照
    瑚關於有無授權被告簽發上開本票之證述顯然前後不一致，
    亦無法完全確定，方產生諸多模稜兩可之回答，是有關此節
    事實之證明顯非僅憑證人王照瑚片面、先後不同而模稜兩可
    之供述即可認定。
(四)、另稽以被告係基於為證人王照瑚借款之意思而向告訴人借得
    上開款項，其借得之8萬元款項亦如數交予證人王照瑚，業
    已認定如前，被告並未從中獲得任何利益，又係為證人王照
    瑚借款之意思而向告訴人借款，應無冒用證人王照瑚名義簽
    發本票之動機。又衡以被告與告訴人較有交情，證人王照瑚
    與告訴人毫無交情，如被告係基於為自己借款之意思向告訴
    人借款，僅需以自己為發票人簽發本票提供擔保即可，毋須
    冒用對告訴人而言較為不熟之證人王照瑚名義簽發本票。再
    倘被告係基於冒用證人王照瑚名義向告訴人借款，以逃避將
    來債務清償之動機，卻將所借得8萬元款項如數交予證人王
    照瑚，自己不僅未獲得分文利益，又在偽開之本票上蓋上自
    己之指印，如此唯恐他人不知該本票係自己所簽發，顯與常
    理不符。再參以證人王照瑚供稱其與被告交情不錯，經常委
    請被告幫助其調錢乙節，可知證人王照瑚乃積欠多筆債務之
    人，並非第一次委託被告向他人借款，證人王照瑚自可知悉
    向私人借款，可能有簽發本票提供擔保之必要，其委託被告
    向他人借款時，概括授權被告得以其名義簽發本票提供擔保
    ，亦非無可能；況證人王照瑚亦供稱，被告受其所託為其借
    錢，如被告有需要其提供本票換回上開以吳俊良為發票人之
    支票，其會同意提供本票，益徵證人王照瑚非無授權被告簽
    發本票之意思。從而，證人王照瑚雖於偵查中否認曾授權被
    告簽發上開本票，但本院綜合衡酌上述諸多情節後，認尚難
    以證人王照瑚於偵查中片面且事後翻異之證詞彈劾、削弱其
    於本院審理時證述內容之可信性。故證人王照瑚既然不能證
    明確實未授權被告簽發上開本票，即無法證明被告有何偽造
    有價證券行為，本院亦無從對被告遽為不利之認定。
六、綜上所述，上開以證人王照瑚為發票人之本票雖確係被告所
    簽發，然是否未經證人王照瑚授權，容有合理之懷疑，即不
    得僅憑告訴人之指述，復在無其他補強證據擔保其證言真實
    性之情況下，率然對被告以刑法第201條第1項、第2項偽造
    有價證券罪之罪刑相繩。至雖無積極證據證明證人王照瑚確
    實曾授權被告簽發上開本票，亦不得據此逕採為對被告不利
    之認定。此外，本院復查無其他積極證據足認被告有公訴人
    所指之上揭犯行，揆諸首揭說明，自應為無罪之諭知。原審
    以不能證明被告犯罪，而依刑事訴訟法第301條第1項規定，
    諭知無罪之判決，經核認事用法，並無不合。
七、檢察官上訴並無理由：
(一)、檢察官上訴理由略以：
１、原審認定本件係證人王照瑚委託被告向告訴人甲○○借錢之
    事實，顯有違誤：蓋王照瑚於審判中僅證稱曾向被告借過錢
    ，並無證稱其係拿案外人吳俊良之支票透過被告以其名義向
    告訴人借款。又告訴人於偵查中一再證稱曾電話詢問王照瑚
    有無簽立本件本票，王照瑚均稱並未向其借款，亦無簽立本
    票等語。況王照瑚稱其曾多次請被告幫忙調款，是王照瑚證
    稱曾自被告取得之8萬元借款，是否即為本件被告向告訴人
    所借之款項，及本件被告是否基於為王照瑚借款之意思，顯
    非無疑，亦難以論斷被告並無冒用王照瑚之名義開立本票之
    動機。
２、證人王照瑚於審理中業已證稱從來沒有人代替其簽發本票作
    為擔保之情形，是王照瑚並無概括授權他人簽立本票作為擔
    保之交易習慣。原審僅憑王照瑚證稱會同意被告為其簽發本
    票以換回吳俊良之支票，遽認王照瑚有概括授權被告簽發本
    票之意，顯有速斷。
３、被告於偵查中均供稱不記得有開立本件本票及持本票或支票
    向告訴人借款，於審判中始改稱係經由王照瑚授權開立本票
    向告訴人借錢，前後翻異，亦可證明顯係卸責所為之辯詞。
    故請求撤銷原判決，更為適法之判決云云。
(二)、然查：
１、供述證據，前後雖稍有差異或矛盾，事實審法院非不可本於
    經驗法則，斟酌其他情形，作合理之比較，定其取捨，倘僅
    就其中之一部分認為真實，予以採取，亦非法所不許。證人
    王照瑚固然於原審審判中證述其未要求被告向告訴人借錢，
    惟據其證稱曾提出案外人吳俊良為發票人之支票向被告借貸
    10萬元，被告當時雖未向證人王照瑚言明將向何人借款再轉
    借給證人王照瑚，但亦允諾幫證人王照瑚「調調看」；參酌
    告訴人即證人甲○○於原審審理中陳稱，被告一開始拿前開
    吳俊良為發票人之支票來借款時，就說是證人王照瑚要借錢
    ，伊要求補足王照瑚為發票人之本票作為擔保等語，及證人
    王照瑚嗣後確實取得8萬元借款等情，已堪認定證人王照瑚
    當時已知悉被告將為其向他人借款，事後被告亦確係出於為
    證人王照瑚借款之意思，向告訴人借得上開款項進而交付本
    件本票。上訴意旨指摘原審認定本件係證人王照瑚委託被告
    向告訴人甲○○借錢云云（此部分可見原審判決書第4頁）
    ，尚有誤會。
２、又證人甲○○雖證稱：證人王照瑚向其表示未向其借貸，證
    人王照瑚亦證稱其係接獲證人甲○○之電話後，始知被告持
    其交付發票人係吳俊良之支票向證人甲○○借錢等語。然證
    人王照瑚於被告表示願為其調錢時，當場並未為反對之意，
    堪認證人王照瑚於當時已明知或可得而知被告將為其向他人
    借款，應有委託被告向他人借款之意，證人王照瑚於原審審
    理中雖證稱從來沒有人代替其簽發本票作為擔保之情形，然
    並不表示就本件被告當然有未經授權簽發本票之情事，稽以
    證人王照瑚雖於檢察事務官調查中否認授權被告簽發本票，
    惟此部分之陳述，並無證據能力已如前述，且由證人王照瑚
    於原審審理中供述內容整體觀之，其顯然對於自己是否曾經
    授權被告簽發本票乙節亦無法完全確定，方產生諸多模稜兩
    可之回答（原審判決第5頁），此由原審問其「本件被告有
    無事先告知，她要幫你簽本票，換回吳俊良的支票」，答稱
    「我不敢確定，我想不來」「你為何在地檢署證稱你並沒有
    委託被告丙○○或其他人簽發該本票？」，答稱「我應該是
    說不曉得」，被告詢以「我要幫你借錢的時候，我是否有打
    電話告訴你，我要幫你借錢有必要的話會用你的名義簽發本
    票，且當時也有詢問你的身分證號碼，你說好，由我全權處
    理？」，答稱「應該有，我也忘了」亦足證之。再參以被告
    向告訴人實際借款所得8萬元，被告已分兩次交予證人王照
    瑚，並未從中獲取任何利益，其復在本票上親自捺印。則在
    證人王照瑚證稱，如被告有需要其提供本票換回上開以吳俊
    良為發票之支票，其會同意提供本票，及其不確定有無授權
    被告簽發本票之情狀下，被告是否確實未經證人王照瑚授權
    開立本票，容有合理之懷疑。另證人王照瑚是否因不知被告
    係向告訴人借貸，故對於持有本票之告訴人否認票據真實性
    ，方於偵查中否認授權被告簽發本票，亦有可能。
３、至上訴理由３所陳，雖被告於偵查供稱不記得有開立本件本
    票及持本票或支票向告訴人借款，然據告訴人甲○○陳稱被
    告係從事票貼業務，則被告是否能熟記每筆借款資料，而在
    偵查時即時加以說明，尚非無疑。何況被告本無自證無罪之
    義務。原審對於上開事實認定及證據取捨，已詳述其得心證
    之理由，且無違經驗法則、論理法則，基於刑事審判程序罪
    疑唯輕之法理判決被告無罪，洵屬妥適，於法並無違誤。
八、是綜上所述，本院仔細斟酌原審判決理由，認其事實之認定
    、理由之採擇，於相關證據法則、經驗法則、論理法則並無
    違背。檢察官上訴意旨認應就被告予以論罪科刑，而指摘原
    判決不當，經查為無理由，應予駁回。
據上論斷，應依刑事訴訟法第368條，判決如主文。
本案經檢察官乙○○到庭執行職務。
中    華    民    國    99    年    10    月    7     日
                       刑事庭審判長 法  官 謝志揚
                                    法  官 許仕楓
                                    法  官 李水源
以上正本證明與原本無異。
如不服本判決，應於收受送達後10日內向本院提出上訴書狀，其
未敘述理由者，並得於提起上訴狀後10日內向本院補提理由書（
均須按他造當事人之人數附繕本）「切勿逕送上級法院」。
告訴人或被害人如對於本判決不服者，應具備理由請求檢察官上
訴，其上訴期間之計算係以檢察官收受判決正本之日期為準。
中    華    民    國    99    年    10    月    7     日
                                    書記官 陳有信

司法院資訊處製作；財團法人民間司法改革基金會備份。
